【裁判字號】    89,易,3371
【裁判日期】    891222
【裁判案由】    傷害
【裁判全文】
台灣台中地方法院刑事判決                        八十九年度易字第三三七一號
    公  訴  人  台灣台中地方法院檢察署檢察官
    被      告  丙○○
                甲○○
                丁○○
右列被告等因傷害案件，經檢察官提起公訴 (八十九年度偵字第四五九一號)，本院
判決如左：
    主      文
丙○○、甲○○共同傷害人之身體，各處拘役參拾日，如易科罰金，均以參佰元折算
壹日。
丁○○共同傷害人之身體，累犯，處拘役肆拾日，如易科罰金，以參佰元折算壹日。
    事      實
一、丁○○曾於民國八十三年間因偽造文書案件，經法院判處有期徒刑十月確定，入
    獄服刑後，於八十六年五月二十一日假釋出獄，刑期至八十六年七月一日屆滿，
    以已執行論，仍不知悔改。
二、丙○○與乙○○同係坐落台中市○區○○街九號「理想貴族大廳」之住戶，素來
    感情不睦，於八十九年二月十四日晚間七時四十分許，乙○○因聽聞「理想貴族
    大廳」管理員室外有多人喧嘩，乃前往查問究竟，詎丙○○之妻許慧姬先對乙○○稱以「干你何事」，繼以身體數度撞擊乙○○，乙○○在遭撞擊下即反手將許
    慧姬推倒在地，在現場附近之丙○○、甲○○、丁○○見狀，即共同基於普通傷
    害之犯意聯絡與行為分擔，聯手毆打乙○○身體、臉部等處，致乙○○因而受有
    臉部紅腫四ｘ三公分、瘀傷一ｘ一公分、頸部瘀傷二ｘ二公分、左肩瘀傷六ｘ三
    公分等傷害。
三、案經乙○○訴由台灣台中地方法院檢察署檢察官偵查起訴。
    理  由
一、訊據被告丙○○、甲○○固坦承在右揭時聯手將告訴人打傷之事實，惟辯稱：當
    日係互毆，並非圍毆云云；另訊據被告丁○○雖坦承有在右揭時地推告訴人一下
    之事實，惟矢口否認有何共同傷害告訴人之犯行，辯稱：伊僅推告訴人一下，並
    未參與毆打云云。惟查：(一)、案發當日，係被告丙○○之妻許慧姬以身體數度
    撞擊告訴人乙○○，告訴人在遭撞擊下反手將許慧姬推倒在地後，在現場附近之
    被告三人即聯手毆打告訴人之事實，業據告訴人於偵、審中指述綦詳，並經目擊
    證人陳明珠證述明確，自堪認定被告三人均有出手毆打告訴人之行為。(二)、被
    告丙○○於檢察官八十九年四月十三日、同年九月八日訊問時，除坦承有打傷告
    訴人之行為外，並無隻字片語提及有何互毆之情形，被告丙○○、甲○○嗣後於
    本院訊問辯稱係互毆云云，顯屬虛妄。(三)、按共同正犯，非僅就其自己實施之
    行為負其責任，並在犯意聯絡之範圍內對於他共同正犯所實施之行為，就全部犯
    罪結果負責任 (最高法院七十年度台上字第三五二八號、八十三年度台上字第七
    二八號、八十六年度台上字第八七四號判決意旨參照)。被告三人既係在同一時
    地基於同一糾紛之原因，圍毆告訴人，顯係基於一共同之犯意分擔實施行為，縱
    使被告丁○○僅推打告訴人一下，仍應就全部結果負共犯之責，無須分別告訴人
    何部分之傷，孰為下手之人之必要。(四)、告訴人因被告三人之共同傷害行為，
    致受有臉部紅腫四ｘ三公分、瘀傷一ｘ一公分、頸部瘀傷二ｘ二公分、左肩瘀傷
    六ｘ三公分等傷害業據告訴人提出行政院衛生署台中醫院診斷書一件可稽。因而
    事證明確，被告三人所辯分係避重就輕或卸責之詞，其等犯行均同堪認定，應予
    依法論科。
二、核被告三人將告訴人毆打成傷，所為均係犯刑法第二百七十七條第一項之普通傷
    害罪。又被告三人就上開犯行，有犯意聯絡及行為分擔，均為共同正犯。查被告
    丁○○曾於八十三年間因偽造文書案件，經法院判處有期徒刑十月確定，入獄服
    刑後，於八十六年五月二十一日假釋出獄，刑期至八十六年七月一日屆滿，以已
    執行論，有卷附台灣高等法院被告全國全案紀錄表及台灣台中地方法院檢察署刑
    案資料查註紀錄表在卷可考，其於執行完畢後五年內，再犯本件有期徒刑以上之
    刑之罪，係累犯，應依法加重其刑。爰審酌被告三人素行、犯罪之動機、手段、
    告訴人所受傷害尚輕及犯後未能與告訴人達成和解等一切情狀，分別量處如主文
    所示之刑，並均諭知易科罰金之折算標準，以示懲儆。
三、據上論斷，應依刑事訴訟法第二百九十九條第一項前段，刑法第二十八條、第二
    百七十七條第一項、第四十七條、第四十一條，罰金罰鍰提高標準條例第一條前
    段、第二條，判決如主文。
中      華      民      國    八十九    年      十二    月      二十二  日
                                        臺灣臺中地方法院刑事第七庭
                法  官    劉  長  宜
右正本證明與原本無異。
如不服本判決，應於判決送達後十日內向本院提出上訴狀，上訴於臺灣高等法院臺中
分院( 須附繕本 )。
                                            書記官
中      華      民      國    八十九    年      十二    月      二十七  日
附錄本案論罪科刑法條全文
刑法第二百七十七條第一項  傷害人之身體或健康者，處三年以下有期徒刑、拘役或
    一千元以下罰金。


司法院資訊處製作；財團法人民間司法改革基金會備份。
